臺灣新竹地方法院刑事宣示判決筆錄　　100年度審易字第563號
公　訴　人　臺灣新竹地方法院檢察署檢察官
被　　　告　呂昆文
上列被告因恐嚇等案件，經檢察官提起公訴（99年度偵字第7084
號）後，聲請本院改依協商程序而為判決，於中華民國100 年8
月31日下午4 時在本院刑事第十一法庭宣示判決，出席職員如下
：
　　　　　　　　　　　　　　　　　　　審判長法官　邱忠義
　　　　　　　　　　　　　　　　　　　　　書記官　劉依緹
　　　　　　　　　　　　　　　　　　　　　通　譯　邱立杰
法官起立朗讀判決主文、犯罪事實要旨、處罰條文、附記事項，
及告以上訴限制、期間並提出上訴狀之法院，且諭知記載其內容
：
一、主  文：
    呂昆文犯重利罪，處有期徒刑月，如易科罰金，以新臺幣
    壹仟元折算壹日；扣案之帳冊壹本及空白本票本，均沒收
    之。又共同犯恐嚇危害安全罪，處有期徒刑肆月，如易科罰
    金，以新臺幣壹仟元折算壹日。又共同犯強制未遂罪，處有
    期徒刑伍月，如易科罰金，以新臺幣壹仟元折算壹日。應執
    行有期徒刑拾月，如易科罰金，以新臺幣壹仟元折算壹日。
    扣案之帳冊壹本及空白本票本，均沒收之。
二、犯罪事實要旨：
（一）呂昆文在新竹縣竹北市○○○路619 號開設「正昇汽車修
      理場」，並藉此機會經營地下錢莊業務，竟基於借貸金錢
      而取得與原本顯不相當重利之犯意，於民國97年間某日，
      在不詳地點，乘何尚謙需款孔急之際，貸以新臺幣（下同
      ）27萬元予何尚謙，一開始利息以每10天為1 期計算，每
      期利息20分（即月息60分，相當於週年利率720%），數月
      付不出利息時，呂昆文便以前揭本金加上利息以65萬元本
      金計算，1 個月利息為6 萬5 千元，呂昆文並要求何尚謙
      陸續簽發金額達176 萬元之本票數紙以供擔保，嗣何尚謙
      償還呂昆文20餘萬元之本息，呂昆文因而取得與原本顯不
      相當之重利。又於99年5 月底某日下午2 時許，因何尚謙
      無力償還前揭款項，呂昆文藉收取房租之名義，約何尚謙
      之父何勝男至正昇汽車修理場，竟與2 名真實姓名年籍不
      詳之成年男子，共同基於恐嚇危害安全之犯意聯絡，向何
      勝男恫稱：你兒子欠錢你就要還錢，不然就砸你家、給你
      好看等語，致何勝男心生畏懼。何勝男返家後當晚向何尚
      謙陳述上情，何尚謙乃至正昇汽車修理廠與呂昆文商談還
      款事宜，呂昆文復與2 、3 名真實姓名年籍不詳之成年人
      ，共同基於使人行無義務之事之犯意聯絡，要求何尚謙返
      還本金加利息170 萬元，並恐嚇何尚謙稱：不還錢就打斷
      你手腳，對你家人不利，如三天不處理，要砸車、砸店及
      潑油漆等語，且脅迫何尚謙需簽署面額為200 萬元之本票
      1 張始得離去，惟因何尚謙之家人頻頻來電，呂昆文恐何
      尚謙之家人報警，遂讓何尚謙未簽署本票即離去而未得逞
      。再於99年6 月10月凌晨4 時50分許，呂昆文接續上開恐
      嚇危害安全之犯意，至何勝男位於新竹縣竹北市○○街81
      號、新竹縣竹北市○○街15號之店面丟擲油漆包，並對何
      尚謙之妹何靜姍所有、由其夫陳信章所使用而停放於路邊
      之車牌號碼1898-PS 號自用小客車潑漆及砸毀玻璃（毀損
      部分未據告訴）。嗣何勝男報警處理，經警於99年7 月24
      日持法院核發之搜索票至呂昆文之住處及正昇汽車修理場
      執行搜索，扣得呂昆文所有之帳冊1 本、本票2 紙及空白
      本票3 本，始悉上情。
（二）案經何尚謙、何勝男訴由新竹縣政府警察局竹北分局被告
      臺灣新竹地方法院檢察署檢察官偵查起訴。
三、處罰條文：
    刑法第28條、第304 條第2 項、第1 項、第305 條、第344
    條、第25條第2 項、第41條第1 項前段、第8 項、第51條第
    5 款、第38條第1 項第2 款。
四、附記事項：
（一）起訴書「證據並所犯法條欄」二之部分所載「核被告所為
      ，係犯刑法第344 條之重利、第305 條之恐嚇及第304 條
      強制罪嫌．．．」等語，業經蒞庭之公訴檢察官於本院準
      備程序時當庭更正及以100 年度蒞字第3231號補充理由書
      更正為「核被告所為，係犯刑法第344 條之重利、第305
      條之恐嚇及第304 條第2 項、第1 項之強制未遂罪嫌．．
      ．」等語，基於檢察一體原則，本院自應就公訴檢察官上
      開更正之內容予以審究，附此敘明。
（二）扣案之本票2 紙，被告於警詢時供稱該2 張本票，其一為
      客人未付之修車費用，另一則為友人黃秀才所寄放等語（
      見偵查卷第7 頁），復查無證據證明與本件重利犯行有關
      ，爰不為沒收之諭知，附此敘明。
五、協商判決除有刑事訴訟法第455 條之4 第1 項第1 款於本訊
    問程序終結前，被告撤銷協商合意或檢察官撤回協商聲請者
    ；第2 款被告協商之意思非出於自由意志者；第4 款被告所
    犯之罪非第455 條之2 第1 項所定得以協商判決者；第6 款
    被告有其他較重之裁判上一罪之犯罪事實者；第7 款法院認
    應諭知免刑或免訴、不受理者情形之一，及違反同條第2 項
    「法院應於協商合意範圍內為判決；法院為協商判決所科之
    刑，以宣告緩刑或2 年以下有期徒刑、拘役或罰金為限」之
    規定者外，檢察官與被告均不得上訴。
六、如有前項得上訴之情形，得自收受宣示判決筆錄送達之日起
    10日內，向本院提出上訴書狀，上訴於第二審法院。
中    華    民    國    100   年    8     月    31    日
                  刑事第九庭書  記  官    劉依緹
                            審判長法官    邱忠義
以上筆錄正本係照原本作成。
中    華    民    國   100    年    8     月    31    日
                            書  記  官    劉依緹
附錄本案處罰實體法條全文：
刑法第304 條：
以強暴、脅迫使人行無義務之事或妨害人行使權利者，處三年以
下有期徒刑、拘役或3 百元以下罰金。（罰金之貨幣單位改為新
臺幣，並提高為30倍）
前項之未遂犯罰之。
刑法第305 條：
以加害生命，身體、自由、名譽、財產之事，恐嚇他人致生危害
於安全者，處2 年以下有期徒刑、拘役或3 百元以下罰金。（罰
金之貨幣單位改為新臺幣，並提高為30倍）
刑法第344 條：
乘他人急迫、輕率或無經驗貸以金錢或其他物品，而取得與原本
顯不相當之重利者，處1 年以下有期徒刑、拘役或科或併科1 千
元以下罰金。（罰金之貨幣單位改為新臺幣，並提高為30倍）